# 请教陈版合并层面的很可能取得的应纳税所得额应如何理解

提问人：悠扬的心 时间：2017-12-01 22:36:53
CAS18 第十三条规定： 企业应当以很可能取得用来抵扣可抵扣暂时性差异的应纳税所得额为限，确认由可抵扣暂时性差异产生的递延所得税资产。 第十五条 企业对于能够结转以后年度的可抵扣亏损和税款抵减，应当以很可能获得用来抵扣可抵扣亏损和税款抵减的未来应纳税所得额为限，确认相应的递延所得税资产。
个别报表层面该处较容易理解，但是合并报表层面的很可能取得的应纳税所得额应如何计算和理解？是否为母子公司各自的应纳税所得额直接相加？为方便讨论，编制以下案例：某集团母公司A主要从事股权投资业务，由于居民企业间的股息红利所得免税，因此每年的应纳税所得额持续为负数，子公司B有实质经营业务，其盈利预测报告显示未来取得的应纳税所得额足以抵扣可抵扣暂时性差异，该集团各成员企业的应纳税所得额之和预计持续为负数。现A向B按市场价格（高于B出售时的账面价值）出售一办公楼，请问①合并报表层面是否应对该内部交易未实现损益确认递延所得税资产？②如果是逆流交易形式，即B向A出售一相同的办公楼，合并报表层面是否应对该内部交易未实现损益确认递延所得税资产？③在问题②中，出售的第二年，子公司B注销，该递延所得税资产是否应立即转回？

回答人：chenyiwei
由于企业所得税的纳税人是法人，不同法人的税务盈利和税务亏损不能互相抵减，因此预测未来有无足够多的应纳税所得额，必须基于该可抵扣暂时性差异（或可弥补亏损）所在的特定法人，而不考虑合并集团内其他成员企业的影响。就你说的案例而言，应当是判断内部交易中的买方法人在该资产的剩余折旧年限内有无足够多的应纳税所得额产生。